# 研发费用资本化的目的是什么？

提问人：whx669 时间：2012-11-22 20:25:54
请教个很菜的问题：研发费用资本化的目的是什么？会计准则规定可以资本化， 寄予怎么样的考虑？

回答人：chenyiwei
对于确实符合资本化条件的开发支出予以资本化，实际上是从基本准则中的资产定义这一基本概念出发，保证会计准则体系的内在一致性，即尽可能使得确认资产的标准在不同情形下能够遵循尽可能一致的理念。 不能以“不稳健”为由否认资本化做法的合理性。因为是否允许资本化是一个会计原则性问题，而稳健性原则和重要性原则一样属于会计信息质量要求中的“修订性惯例”，属于第二层次，与相关性、可靠性等基本原则不在同一层面上。判断会计政策的恰当性的首要标准是可靠性和相关性，只是在具体运用某项会计政策时需要考虑稳健原则和重要性原则的影响。